ACORDAO-COMPLETO-2382688

ACÓRDÃO DE RELAÇÃO

ACÓRDÃO DE RELAÇÃO 13514/2019 ATA 41/2019 - PRIMEIRA CÂMARA

Acórdão 13514/2019-TCU-Primeira Câmara
Vistos, relacionados e discutidos estes autos de recursos de reconsideração, interpostos por Domingos Diógenes Aires Neto e Marcos Antônio Viana (R001, peças 58-59) , contra o Acórdão 4122/2019-TCU-Primeira Câmara (peça 33) , por meio do qual, esta Corte julgou irregulares as contas dos responsáveis, aplicando-lhes débito e multa;
Considerando que as notificações da decisão ocorreram em 15/8/2019 (peças 56 e 57) e que, os presentes recursos foram interpostos pelos interessados em 5/9/2019; expirado, portanto, o prazo de 15 (quinze) dias estabelecido no art. 33 da Lei 8.443/1992;
Considerando que o parágrafo único do art. 32 da Lei 8.443/92 e o § 2º do art. 285 do Regimento Interno do TCU não autorizam o conhecimento de recurso de reconsideração intempestivo, salvo em razão da superveniência de fatos novos;
Considerando que a análise dos recursos pela Serur demonstrou que os elementos apresentados não suprem a exigência necessária para que seja relevada a intempestividade;
	Considerando os pareceres uniformes da Secretaria de Recursos e do Ministério Público junto ao Tribunal no sentido do não-conhecimento dos presentes recursos, por serem intempestivos e não apresentarem fatos novos;
	Os Ministros do Tribunal de Contas da União, reunidos em Sessão da Primeira Câmara, ACORDAM, por unanimidade, com fundamento no art. 32, parágrafo único, da Lei 8.443/1992 c/c o art. 285, caput e § 2º, do Regimento Interno do TCU, em não conhecer dos recursos de reconsideração e dar ciência deste acórdão e da instrução, peça 66, aos recorrentes.
1. Processo TC-Processo 010.448/2018-7 (TOMADA DE CONTAS ESPECIAL) 
	1.1. Responsáveis: Domingos Diogenes Aires Neto (XXX.313.173-XX) ; Marcos Antonio Viana (XXX.358.193-XX) ; Uniao dos Tecnicos Agricolas do Estado do Ceara (05.994.022/0001-38) 
	1.2. Recorrentes: Domingos Diogenes Aires Neto (XXX.313.173-XX) ; Marcos Antonio Viana (XXX.358.193-XX) 
	1.3. Órgão/Entidade: Entidades/órgãos do Governo do Estado do Ceará
	1.4. Relator: Ministro Walton Alencar Rodrigues
	1.5. Representante do Ministério Público: Procurador Marinus Eduardo De Vries Marsico
	1.6. Relator da deliberacao recorrida: Ministro Bruno Dantas
	1.7. Unidades Técnicas: Secretaria de Recursos (SERUR) ; Secretaria de Controle Externo de Tomada de Contas Especial (SecexTCE) .
	1.8. Representação legal: Guilherme Lopes Mair (32261/OAB-DF) , representando Caixa Econômica Federal; Debora Aguiar de Franca (36.877/OAB-CE) e outros, representando Marcos Antonio Viana e Domingos Diogenes Aires Neto. 
	1.9. Determinações/Recomendações/Orientações: não há.

Primeira Câmara

Domingos Diogenes Aires Neto (XXX.313.173-XX); Marcos Antonio Viana (XXX.358.193-XX); Uniao dos Tecnicos Agricolas do Estado do Ceara (05.994.022/0001-38)

ACORDAO-COMPLETO-2419178

Acórdão de Relação 7811/2020 - Primeira Câmara

Acórdão de Relação

MARCOS ANTÔNIO VIANA

WALTON ALENCAR RODRIGUES

Ministro Bruno Dantas

Guilherme Lopes Mair (32261/OAB-DF), representando Caixa Econômica Federal; Debora Aguiar de Franca (36.877/OAB-CE) e outros, representando Marcos Antonio Viana e Domingos Diogenes Aires Neto.

Procurador Marinus Eduardo De Vries Marsico

TOMADA DE CONTAS ESPECIAL (TCE)

Secretaria de Recursos (SERUR); Secretaria de Controle Externo de Tomada de Contas Especial (SecexTCE).